Minutes et répertoires du notaire Joseph JOUSSELIN, 16 juin 1882 - 12 août 1903 (étude XI)
Archives nationales
- Minutes de Joseph JOUSSELIN, juin 1882 - 12 août 1903; MC/ET/XI/1371 - MC/ET/XI/1584
  - Minutes. 1891, avril, avril 1891; MC/ET/XI/1451
    - Conventions entre Jean François Prelle, avoué à Lyon, demeurant 32, rue de la République à Lyon et Anne Alphonse Bernoud, principal clerc d'avoué, demeurant même adresse, concernant la vente de son office. Pour information: Anne Alphonse Bernoud est peut être le fils d'Alphonse Bernoud., 1er a
      De l'image fixe à l'image animée (1820-1910), documents du Minutier central des notaires de Paris relatifs à l'histoire des photographes et de la photographie, par Marc Durand, Paris, Archives nationales, 2015, notice n° 422 (version dématérialisée de l'instrument de recherche, les notices biographiques et compléments de descriptions d'actes ne se trouvent que sur la version papier de l'ouvrage, voir contexte dans le Plan d’orientation général - Notaires de Paris, guides thématiques du Minutier).
      Lyon (Rhône); Prelle, Jean François; Bernoud, Anne Alphonse; Bernoud, Alphonse
    - Quittance par Félix Eugène Leblanc, demeurant 13, avenue de l'Opéra, Mélanie Augustine Févre, sans profession, demeurant 19, boulevard Saint-Martin, Athénaïs Alexandrine Joséphine Aymonet de Contréglise, propriétaire, demeurant à Guingamp (Côtes-du-Nord), Marie Victorine Aymonet de Contréglise, propriétaire, demeurant à Guingamp (Côtes-du-Nord), à Louis Jacques La Caze, ancien sénateur, demeurant 107, rue de Grenelle., 5 avril 1891; MC/ET/XI/1451
      Actes à la suite: 10 octobre 1891: quittance, 25 juillet 1893: quittance.
      Date de création de la notice: 2019 (Benoît Morant)
      quittance; Leblanc, Félix Eugène; Févre, Mélanie Auguste; Aymonet de Contréglise, Athénaïs Alexandrine Joséphine; Aymonet de Contréglise, Marie Victorine; La Caze, Louis Jacques; sénateur; Opéra (avenue de l'); Saint-Martin (boulevard); Grenelle (rue de); Guingamp (Côtes-d'Armor)
    - Résiliation de bail par Jean Paul Maurice Bucquet, avocat, demeurant 34, rue de Chaillot, tuteur de sa sœur, Antoinette Gabrielle Suzanne Bucquet, et Amélie Laure Hullin, veuve Camusat, demeurant 109, avenue Victor-Hugo, au profit des membres de la Société israélite polonaise, de locaux situés 5-7, rue Saint-Paul., 6 avril 1891; MC/ET/XI/1451
      De l'image fixe à l'image animée (1820-1910), documents du Minutier central des notaires de Paris relatifs à l'histoire des photographes et de la photographie, par Marc Durand, Paris, Archives nationales, 2015, notice n° 741 (version dématérialisée de l'instrument de recherche, les notices biographiques et compléments de descriptions d'actes ne se trouvent que sur la version papier de l'ouvrage, voir contexte dans le Plan d’orientation général - Notaires de Paris, guides thématiques du Minutier).
      Victor-Hugo (avenue); Chaillot (rue de); Saint-Paul (rue); Bucquet, Jean Paul Maurice; Bucquet, Antoinette Gabrielle Suzanne; Hullin, Amélie Laure; Camusat, veuve: voir à Hullin, Amélie Laure
    - Décharge par Max Antoine Geiger, lithographe, demeurant à Coblenz (Allemagne), à Paul Jean Louis Rigault, notaire, demeurant 31, boulevard de Sébastopol., 6 avril 1891; MC/ET/XI/1451
      décharge; Rigault, Paul Jean Louis; Geiger, Max Antoine; Sébastopol (boulevard de); Allemagne
    - Transport de bail par Émile Leclerc, marchand de vin, demeurant 25, avenue de Clichy, et sa femme Eugénie Marie Fritsch, à Élisa Tousch, veuve de Louis Waltzing, marchande de vin, demeurant 25, avenue de Clichy., 7 avril 1891; MC/ET/XI/1451
      bail; Leclerc, Émile; Fritsch, Eugénie Marie; Tousch, Élisa; Waltzing, Louis; Clichy (avenue de)
    - Conventions relatives à deux baux entre Antoinette Marie Amélie Bégule, veuve de Marie Ignace Alexandre Gaume, propriétaire, demeurant 7, avenue de la Grande Armée, Jean Marie Tiburce André Gaume, capitaine au 2ème régiment de dragons à Aire-sur-la-Lys (Pas-de-Calais), et Paul Jean Louis Rigault, notaire, demeurant 31, boulevard de Sébastopol., 26 avril 1891; MC/ET/XI/1451
      Actes à la suite: 2 avril 1896: résiliation.
      convention; Bégule, Antoinette Marie Amélie; Gaume, Marie Ignace Alexandre; Gaume, Jean Marie Tiburce André; Rigault, Paul Jean Louis; militaire; notaire; Sébastopol (boulevard de); Grande-Armée (avenue de la); Aire-sur-la-Lys (Pas-de-Calais)
    - Dépôt de jugement par Paul Jean Louis Rigault, notaire, demeurant 31, boulevard de Sébastopol, concernant la succession de Constance Clémentine Cordier, demeurant 1, rue de Médicis., 30 avril 1891; MC/ET/XI/1451
      Rigault, Paul Jean Louis; Cordier, Constance Clémentine; Sébastopol (boulevard de); Médicis (rue de); notaire
  - Minutes. 1891, mai, mai 1891; MC/ET/XI/1452
    - Résiliation de bail entre François Ernest Bigot, ancien chapelier, demeurant 229, rue Saint-Honoré, et Marie Amélie Laurent, épouse d'Alexandre Alfred L'Hoest, propriétaire, demeurant 66, avenue Kléber., 6 mai 1891; MC/ET/XI/1452
    - Bail par Marie Amélie Laurent, épouse d'Alexandre Alfred L'Hoest, propriétaire, demeurant 66, avenue Kléber, à Léonard Meyrignac, fabricant de bandages, et Louise Plazanet, sa femme, demeurant 20, rue Roussel., 6 mai 1891; MC/ET/XI/1452
      À la suite: bail par Mme L'Oest à M. Meyrignac, 9 mai 1898.
    - Mainlevée d'opposition par Jean Etienne Patus, rentier, demeurant 24, rue de Bua, à Félix Massy de la Chesneraye, et Gabrielle Marie Thérèse Joséphine Delestang, sa femme, demeurant 7, rue Lamandé., 20 mai 1891; MC/ET/XI/1452
    - Dépôt de procuration par Frédérique Dauer, veuve de Jacques Jocher, demeurant à Dagersheim (Allemagne) à Paul Jean Louis Rigault, notaire, demeurant 31, boulevard de Sébastopol., 29 mai 1891; MC/ET/XI/1452
  - Minutes. 1891, juin, juin 1891; MC/ET/XI/1453
    - Consentement à éxecution par Alfred Turner, rentier, demeurant 3, rue Nollet, des testament et codicille de Jean Antoine Huet, capitaine en retraite, demurant 67, rue de Clichy., 5 juin 1891; MC/ET/XI/1453
      testament; Turner, Alfred; Huet, Jean Antoine; militaire; Clichy (rue de); Nollet (rue)
    - Bail par Paul Jean Louis Rigault, notaire, demeurant 31, boulevard de Sébastopol, à Clémence Clément, blanchisseuse, veuve d'Eugéne Florentin Boucheret, demeurant 4, rue du Vert Bois., 23 juin 1891; MC/ET/XI/1453
      notaire; teinturier blanchisseur; bail; Rigault, Paul Jean Louis; Boucheret, Eugéne Florentin; Sébastopol (boulevard de); Vertbois (rue du)
    - Bail par Marie Amélie Laurent, femme d'Alexandre Alfred L'Hoest, propriétaire, demeurant 66, avenue Kléber, à Maurice Levadé, employé, demeurant 8, rue Vintimille., 23 juin 1891; MC/ET/XI/1453
      Actes à la suite: 12 décembre 1891: résiliation.
      bail; L'Hoest, Alexandre Alfred; Laurent, Marie Amélie; Levadé, Maurice; Kléber (avenue); Vintimille (rue de)
  - Minutes. 1891, juillet, juillet 1891; MC/ET/XI/1454
  - Minutes. 1891, août, août 1891; MC/ET/XI/1455
    - Bail par Paul Jean Louis Rigault, notaire, demeurant 31, boulevard de Sébastopol, à Louis Jacques Pelletier, fabriquant de chaussures, et Catherine Julie Dussault, sa femme, demeurant 14, rue d'Anjou-Saint-Honoré., 14 août 1891; MC/ET/XI/1455
  - Minutes. 1891, septembre, septembre 1891; MC/ET/XI/1456
  - Minutes. 1891, octobre, octobre 1891; MC/ET/XI/1457
    - Quittance par la ville de Paris à Paul Jean Louis Rigault, notaire, demeurant 31, boulevard de Sébastopol., 10 octobre 1891; MC/ET/XI/1457
    - Règlement de la succession de Jean Georges Baur, ou Bauer, ouvrier boulanger, demeurant 70, rue de Flandres, décédé le 17 novembre 1890., 27 octobre 1891; MC/ET/XI/1457
    - Notoriété rectificative des prénoms de Catherine Marguerite Didelon, rentière, célibataire majeure, demeurant 34, rue des Dames, décédée le 27 avril 1891., 28 octobre 1891; MC/ET/XI/1457
  - Minutes. 1891, novembre, novembre 1891; MC/ET/XI/1458
    - Bail par Marie Amélie Laurent, femme d'Alexandre Alfred L'Hoest, propriétaire, demeurant 66, rue Kléber, à Pauline Douay, veuve de Stanilas Bernardini, demeurant 31, avenue de Neuilly à Neuilly (Seine)., 5 novembre 1891; MC/ET/XI/1458
      bail; Laurent, Marie Amélie; L'Hoest, Alexandre Alfred; Douay, Pauline; Bernardini, Stanislas; Kléber (rue); Neuilly-sur-Seine (Hauts-de-Seine)
  - Minutes. 1891, décembre, décembre 1891; MC/ET/XI/1459
    - Prorogation de délais par Claude Marie Jacoutot, veuve de Victor Céleste Courière, propriétaire, demeurant 4, rue de Villecresne à Mandres (Seine-et-Oise), Charles Émile Roquin, employé, demeurant 46, quai de l'Hôtel de Ville, Jeanne Stéphanie Camille Thuillard, veuve de Pierre Émile Louis, professeur de musique, demeurant 161, Bedfort Street à Liverpool (Angleterre), à Marie Amélie Laurent, femme d'Alexandre Alfred L'Hoest, propriétaire, demeurant 66, avenue Kléber., 8 décembre 1891; MC/ET/XI/1459
      Jacoutot, Claude Marie; Courriére, Victor Céleste; Roquin, Charles Émile; Thuillard, Jeanne Stéphanie Camille; Louis, Pierre Émile; Laurent, Marie Amélie; Hôtel-de-Ville (quai de l'); Kléber (avenue); Mandres (Eure); Angleterre (Royaume-Uni)
    - Dépôt de conventions relatives à un transport de bail par Louis Raoul, comte d'Ivernois, propriétaire, demeurant 14, rue d'Anjou-Saint-Honoré, à Aimé Jacques Olivier de Guignes, comte de Moreton Chabrillan, propriétaire, demeurant 14, rue d'Anjou-Saint-Honoré., 10 décembre 1891; MC/ET/XI/1459
      bail; Ivernois, Louis Raoul; de Guignes, Aimé Jacques Olivier; Anjou-Saint-Honoré (rue d')
    - Prorogation de délais par Lucille Gabrielle Delauney-Lemiére Baronne La Caze, veuve du Baron Pierre La Caze, propriétaire, demeurant 23, rue de l'Université, Élise Balland, demeurant à Rambervillers (Vosges), Paul Ernest Rasseti, élève pharmacien, demeurant 20, rue Jouvenet, Marie Anna Victoire Massena de Rivoli d'Essling, veuve de Jules Ernest Lescuyer, propriétaire, demeurant 8, rue Jean-Goujon, à Émile Cornu, propriétaire, demeurant 4, rue Meissonnier., 16 décembre 1891; MC/ET/XI/1459
      Delauney-Lemiére, Lucille Gabrielle; La Caze, Pierre; Balland, Élise; Rasseti, Paul Ernest; Massena, Marie Anna Victoire; Lescuyer, Jules Ernest; Cornu, Émile; pharmacien; Université (rue de l'); Jouvenet (rue); Jean-Goujon (rue); Rambervillers (Vosges)
    - Mainlevée par Mélanie Vaudequin, veuve d'Augustin Durand, rentière, demeurant 88, rue de Fontenay, à Victor Nicolas Édouard Poisson, chef de bureau à la préfecture de la Seine, demeurant 130, avenue de Neuilly à Neuilly-sur-Seine, Constance Lafosse, sa femme, Edmina Julia Constance Poisson, Émily Poisson, ses filles., 18 décembre 1891; MC/ET/XI/1459
      mainlevée; Vaudequin, Mélanie; Poisson, Victor Nicolas Édouard; Lafosse, Constance; Poisson, Edmina Julia Constance; Poisson, Émily; Fontenay (rue de); Neuilly-sur-Seine (Hauts-de-Seine)
    - Transport de bail par Jean Marie Pailloux, fabricant d'enseignes, demeurant 42, boulevard du Temple, Angéle Éléonore Blavier, sa femme, à Georges Marie Pailloux, son fils, fabricant d'enseignes, et Eugène Henri Rousseau, représentant de commerce, demeurant 5, cité Bergère., 30 décembre 1891; MC/ET/XI/1459
      bail; Pailloux, Jean Marie; Blavier, Angèle Éléonore; Rousseau, Eugène Henri; Bergère (cité); Temple (boulevard du)
  - Minutes. 1892, janvier, janvier 1892; MC/ET/XI/1460
  - Minutes. 1892, février, février 1892; MC/ET/XI/1461
    - Bail par Marie Amélie Laurent, épouse d'Alexandre Alfred L'Oest, demeurant 66, avenue Kléber, à Gabriel Pasquet, coiffeur-parfumeur endétail, et Augustine Poirez, sa femme, demeurant 229, rue Saint-Honoré., 16 février 1892; MC/ET/XI/1461
      À la suite: cession dudit bail à M. et Mme Arlès, 7 novembre 1898. Retrocession de bail par M. et Mme Arlès au profit de M. et Mme Pasquet, 24 janvier 1899. Cession de bail à M. Faucher, 9 février 1899.
  - Minutes. 1892, mars, mars 1892; MC/ET/XI/1462
    - Bail par Paul Jean Louis Rigault, notaire, demeurant 31, boulevard de Sébastopol, à Eugène Duportal, député (Charente), demeurant 21, rue de la Sirène., 2 mars 1892; MC/ET/XI/1462
      bail; notaire; député; Rigault, Paul Jean Louis; Duportal, Eugène; Sirène (ruelle de la); Sébastopol (boulevard de)
    - Mainlevée par la Société Spréber Frères, représentée par Jacques Spréber, distillateur, demeurant 30, rue de la Gaité, à Marianne Amat, veuve d'Antoine Guillaume Cabrolier, épicière, demeurant 104, rue d'Allemagne., 3 mars 1892; MC/ET/XI/1462
      mainlevée; Spréber, Jacques; Amat, Marianne; Cabrolier, Antoine Guillaume; distillateur; Allemagne (rue d'); Gaité (chemin de la)
  - Minutes. 1892, avril, avril 1892; MC/ET/XI/1463
    - Transport de 20000 francs, par Jeanne Stéphanie Camille Thuillard, veuve de Pierre Émile Louis, demeurant 161, Bedfort Street à Liverpool (Angleterre), à Mathilde Bernoville, veuve du Baron Pierre Henri d'Artigues, propriétaire, demeurant 52, rue des Saint-Pères., 15 avril 1892; MC/ET/XI/1463
      Thuillard, Stéphanie Camille; Louis, Pierre Émile; Bernoville, Mathilde; Artigues, Pierre Henri; Angleterre (Royaume-Uni); Saints-Pères (rue des)
  - Minutes. 1892, mai, mai 1892; MC/ET/XI/1464
    - Bail par Marie Amélie Laurent, épouse d'Alexandre Alfred L'Oest, demeurant 66, avenue de Kléber, à Emmanuel Rouleau, professeur d'escrime, demeurant 5, rue des Pyramides., 4 mai 1892; MC/ET/XI/1464
    - Dépôt de pièces concernant la succession d'Antoinette Véronique Trouillet, rentière, demeurant 146, boulevard Magenta., 6 mai 1892; MC/ET/XI/1464
      À la suite: dépôt de la grosse du jugment des originaux de signification et certificat de non opposition ni appel, 24 janvier 1893.
    - Modification du bail entre Marie Amélie Laurent, épouse d'Alexandre Alfred L'Oest, demeurant 66, avenue de Kléber, et François Théodore Berton, avoué honoraire, demeurant 229, rue Saint-Honoré., 27 mai 1892; MC/ET/XI/1464
  - Minutes. 1892, juin, juin 1892; MC/ET/XI/1465
  - Minutes. 1892, juillet, juillet 1892; MC/ET/XI/1466
    - Prêt conditionnel par le Crédit foncier de France, à Jean Paul Maurice Bucquet, avocat, demeurant 34, rue de Chaillot, tuteur de sa sœur, Antoinette Gabrielle Suzanne Bucquet, et Amélie Laure Hullin, veuve Camusat, demeurant 109, avenue Victor-Hugo, pour une somme de 222 000 francs, comprenant un intérêt de 5% l'an plus les frais administratifs. Les contractants hypothèquent, pour sûreté de garantie, un immeuble situé 5-7, rue Saint-Paul., 8 juillet 1892; MC/ET/XI/1466
      1892, 12 décembre Réalisation du prêt. 1893, 27 avril, 1894, 18 janvier Autres réalisations. 1898, 2 avril, 1922, 23 juin Mainlevées partielles.
      De l'image fixe à l'image animée (1820-1910), documents du Minutier central des notaires de Paris relatifs à l'histoire des photographes et de la photographie, par Marc Durand, Paris, Archives nationales, 2015, notice n° 742 (version dématérialisée de l'instrument de recherche, les notices biographiques et compléments de descriptions d'actes ne se trouvent que sur la version papier de l'ouvrage, voir contexte dans le Plan d’orientation général - Notaires de Paris, guides thématiques du Minutier).
    - Procuration par Louis Alexis Bellais, propriétaire, demeurant 46, rue Mozart, à Paul Jean Louis Rigault, notaire, demeurant 31, boulevard de Sébastopol., 12 juillet 1892; MC/ET/XI/1466
      Actes à la suite: 4 août 1892: décharge de procuration.
      procuration; Bellais, Louis Alexis; Rigault, Paul Jean Louis; notaire; Mozart (rue); Sébastopol (boulevard de)
  - Minutes. 1892, août, août 1892; MC/ET/XI/1467
    - Décharge de dépôt de sommes à Paul Jean Louis Rigault, notaire, demeurant 31, boulevard de Sébastopol, par Pierre Michel Fernand de Tavernier, ingénieur civil, demeurant 46, boulevard Hausmann., 18 août 1992; MC/ET/XI/1467
    - Bail par Paul Jean Louis Rigault, notaire, demeurant 31, boulevard de Sébastopol, à la société foncière lyonnaise., 16 août 1892; MC/ET/XI/1467
  - Minutes. 1892, septembre, septembre 1892; MC/ET/XI/1468
    - Décharge par Marie Louise Guénot, divorcée d'Alexi Pucel, sans profession, demeurant 82, rue Pelleport, à Paul Jean Louis Rigault, notaire, demeurant 31, boulevard de Sébastopol, 20 septembre 1892; MC/ET/XI/1468
  - Minutes. 1892, octobre, octobre 1892; MC/ET/XI/1469
    - Prorogation de bail par Paul Jean Louis Rigault, notaire, demeurant 31, boulevard de Sébastopol, à Raoul Charles Louis Goury, général de division, demeurant 14, rue d'Anjou-Saint-Honoré., 1 octobre 1892; MC/ET/XI/1469
    - Mainlevée d'opposition par Théophile Theyssié, employé de commerce, demeurant 21, rue Turbigo, au profit de M. Poisson., 13 octobre 1892; MC/ET/XI/1469
    - Procuration par Louise Valentine de Chatillon, épouse de Gustave Louis Nicolas Le Mallier, demaurant à Nïmes (Gard), à Charles Auguste Dubus, clerc de notaire, demeurant 31, boulevard de Sébastopol., 14 octobre 1892; MC/ET/XI/1469
    - Procuration et autorisation par Alexandre Marie Siméon Piaggio, rentier, demeurant 18, rue de Miromesnil, à Paule Marianne de Chatillon,son épouse., 15 octobre 1892; MC/ET/XI/1469
    - Inventaire après décès de Charles Casimir Montenard, demeurant 81, rue Jouffroy, décédé le 21 août 1892., 18 octobre 1892; MC/ET/XI/1469
    - Inventaire après décès d'Antoinette Jeanne Françoise de Chatillon, décédée à Grandvilliers (Oise), le 3 octobre 1892., 19 octobre 1892; MC/ET/XI/1469
    - Procuration par Frédéric Jean Henri de Chatillon, capitaine en retraite, demeurant à Autun (Saône-et-Loire), et Paule Marianne de Chatillon, épouse d'Alexandre Marie Siméon Piaggo, demeurant 28, rue de Miromesnil, à Jean-Baptiste Hennedouche, comptable, demeurant 31, boulevard de Sébastopol., 25 octobre 1892; MC/ET/XI/1469
    - Délivrance de legs par légataires universels d'Antoinette Jeanne Françoise de Chatillon, décédée à Grandvilliers (Oise), le 3 octobre 1892, à légataires particuliers., 25 octobre 1892; MC/ET/XI/1469
  - Minutes. 1892, novembre, novembre 1892; MC/ET/XI/1470
    - Prorogation de bail par Paul Jean Louis Rigault, notaire, demeurant 31, boulevard de Sébastopol, en faveur de François Cornut, marchand de bois et charbons, et Rosalie Buisson, sa femme, demeurant 157, rue Amelot., 8 novembre 1892; MC/ET/XI/1470
    - Procuration par Pauline Rosalie Gourdin, propriétaire, veuve de Charles François de Barolet de Puligny, demeurant à Ham (Somme), Ernest Paul Ezéchiel de Barolet de Puligny, courtier, demeurant à Ham, et Pauline Marie de Barolet de Puligny, célibataire majeure, sans profession, demeurant à Ham, à Emile Ambroise Barré, caissier comptable, demeurant 31, boulevard de Sébastopol., 13 novembre 1892; MC/ET/XI/1470
      À la suite: décharge de procuration, 22 janvier 1893.
    - Procuration par Pol Albert Wallet, propriétaire, et Marie Louise Marthe Rouvillain, sa femme, demeurant à Quesmy (Oise), à Jean-Baptiste Hennedouche, comptable, demeurant 31, boulevard de Sébastopol., 13 novembre 1892; MC/ET/XI/1470
    - Consentement à exécution du testament de Paul Félix Gourdin, négociant, demeurant 2, rue La-Trémouille, décédé le 10 novembre 1892, et délivrance de legs., 13 novembre 1892; MC/ET/XI/1470
      À la suite: décharge de legs par Mlle Mertz, 26 décembre 1892.
    - Procuration par Désiré Alfred Gourdin, propriétaire, dmeurant à Saint-Quentin (Aisne), à Henri Renard, principal clerc de notaire, demeurant 31, boulevard de Sébastopol., 13 novembre 1892; MC/ET/XI/1470
      À la suite: dépôt de décharge de ladite procuration, 26 janvier 1893.
    - Notoriété après le décès de Paul Félix Gourdin, négociant, demeurant 2, rue La-Trémouille, décédé le 10 novembre 1892., 13 novembre 1892; MC/ET/XI/1470
    - Procuration par Julie Céline Emilie Gourdin, propriétaire, veuve d'Albert Marie Hypolite Gourdin, demeurant 32, avenue Marceau, à Félix Eugène Leblanc, clerc de notaire, demeurant 31, boulevard de Sébastopol., 13 novembre 1892; MC/ET/XI/1470
      À la suite: décharge de ladite procuration, 24 janvier 1893.
    - vente par Sylvain Michel Auguste Périchon, conseiller à la cour d'appel de Limoges, demeurant à Limoges (Haute-Vienne), à Paul Jean Louis Rigault, notaire, demeurant 31, boulevard de Sébastopol., 14 novembre 1892; MC/ET/XI/1470
    - Dépôt de procurations par Marie Alice Caroline Gourdin, femme de Jean Albert René Jourdain, demeuant à saint-Quentin (Aisne), et Berthe Marie Thérèse Gourdin, épouse de Paul Joseph Ternynck, demeurant à Chauny (Aisne), à Albert Dimps, clerc de notaire, demeurant 31, boulevard de Sébastopol., 15 novembre 1892; MC/ET/XI/1470
      À la suite: dépôt de décharges de ladite procuration, 1 février 1893.
    - Bail par Paul Jean Louis Rigault, notaire, demeurant 31, boulevard de Sébastopol, à Pierre Benner, marchand de vins, et Angèle Holfeltz, sa femme, demeurant 45, rue Lauriston., 16 novembre 1892; MC/ET/XI/1470
    - Inventaire après décès de Paul Félix Gourdin, négociant, demeurant 2, rue La-Trémouille, décédé le 10 novembre 1892., 19 novembre 1892; MC/ET/XI/1470
    - Dépôt de jugement nommant Paul Jean Louis Rigault, notaire, demeurant 31, boulevard de Sébastopol, administrateur de la succession de Ursule Nicole Andrée, veuve de Louis Joseph Charles Préaux, demeurant à Saint-Mandé (Val-de-Marne), décédée le 17 février 1892., 21 novembre 1892; MC/ET/XI/1470
    - Procuration par Alfred Hyacinthe Laflèche, propriétaire, et Marie Emilie Désirée Gourdin, sa femme, demeurant 32, rue Marceau, à Albert Dimps, clerc de notaire, demeurant 31, boulevard de Sébastopol., 23 novembre 1892; MC/ET/XI/1470
    - Bail par Paul Jean Louis Rigault, notaire, demeurant 31, boulevard de Sébastopol, à Emile Leclerc, demeurant 129, rue La-Fayette., 25 novembre 1892; MC/ET/XI/1470
  - Minutes. 1892, décembre, décembre 1892; MC/ET/XI/1471
    - Quittance par Paul Jean Louis Rigault, notaire, demeurant 31, boulevard de Sébastopol, administrateur de la succession d'Antoinette Véronique Trouillet, rentière, demeurant 146, boulevard Magenta, à Étienne Bréchet, gainier, demeurant 152, rue du Temple., 9 décembre 1892; MC/ET/XI/1471
      quittance; Rigault, Paul Jean Louis; Trouillet, Antoinette Véronique; Bréchet, Étienne; notaire; Sébastopol (boulevard de); Temple (rue du); Magenta (boulevard de)
    - Compte d'administration de la succession d'Ursule Nicole André, veuve de Louis Joseph Charles Préaux, propriétaire, demeurant 20, rue Allard, Saint Mandé (Seine), par Paul Jean Louis Rigault, notaire, demeurant 31, boulevard de Sébastopol, à Victoire Augustine Préaux, femme de Léon Aimé Henri Hubert, repésentant de commerce, demeurant 11, rue Gaillon., 14 décembre 1892; MC/ET/XI/1471
      Actes à la suite: 4 janvier 1893: constatation et acceptation d'emploi par Victoire Augustine Préaux, femme de Léon Aimé Henri Hubert, repésentant de commerce, demeurant 11, rue Gaillon.
      compte; André, Ursule Nicole; Préaux, Charles Louis Joseph; Rigault, Paul Jean Louis; Préaux, Victoire Augustine; Hubert, Léon Aimé Henri; notaire; Allard (rue); Sébastopol (boulevard de); Gaillon (rue); Saint-Mandé (Val-de-Marne)
    - Dépôt de jugement nommant Paul Jean Louis Rigault, notaire, demeurant 31, boulevard de Sébastopol, conseil judiciaire de Léopold Duchanoy, demeurant 36, rue Penthièvre., 14 décembre 1892; MC/ET/XI/1471
      Actes à la suite: 23 juin 1900: dépôt de pièces, 11 août 1900: dépôt de pièces.
      Rigault, Paul Jean Louis; Duchanoy, Léopold; notaire; Sébastopol (boulevard de); Penthièvre (rue de)
    - Cahier des charges pour une vente d'actions de la Société des magasins de l'Opéra, E. Sineux et Compagnie., 17 décembre 1892; MC/ET/XI/1471
      Actes à la suite: 30 décembre 1892: adjudication au profit de Émile von Dantzig, rentier, demeurant 7, rue Taylor, et Octave François Triquet, négociant, demeurant 9, rue Sainte-Appoline.
      cahier des charges
  - Minutes. 1893, janvier, janvier 1893; MC/ET/XI/1472